【裁判字號】    90,交聲,1062
【裁判日期】    901126
【裁判案由】    交管條例聲異
【裁判全文】
臺灣板橋地方法院交通事件裁定                    九十年度交聲字第一六二號
    原處分機關  交通部公路局臺北區監理所
    異  議  人
    即受處分人  乙○○
右列受處分人因違反道路交通管理處罰條例案件，對於交通部公路局臺北區監理所九
十年十月二十二日北監五字第裁四○─ＡＹ0000000號裁決處分，聲明異議，
本院裁定如左：
    主  文
異議駁回。
    理  由
一、聲明異議意旨以其確未收受違規舉發通知單，原處分機關逕為公示送達後以最高
    罰額處罰，其程序尚有不當，且其雖係在民國九十年九月二十日左右才向監理機
    關做車籍地址變更登記，但八十九年、九十年都驗車通過，監理單位亦未主動告
    知有此違規罰單，所以不服加倍罰鍰，希望能依原裁處金額繳交。
二、按汽車駕駛人在設有禁止迴車標誌之路段迴車者，處二百元以上六百元以下罰鍰
    ；又對於違反道路交通管理處罰條例之行為，逕行舉發者，應按已查明之資料填
    註車牌號碼、車輛種類、車主姓名或名稱及地址，並於通知單上方空白處加註逕
    行舉發之文字後，由舉發機關送達被通知人；處理違反道路交通管理事件，有關
    文書送達之程序，準用刑事訴訟法送達之規定，而當事人因掛號郵寄而不能達到
    者，得為公示送達，又違反道路交通管理事件行為人，未依規定自動繳納罰款，
    或未依規定到案聽候裁決，處罰機關應於一個月內依標準表逕行裁決之，道路交
    通管理處罰條例第四十九條第二款、修正前違反道路交通管理事件統一裁罰標準
    及處理細則第十一條第一項第二款、第五條、第四十四條，刑事訴訟法第五十九
    條第二款分別定有明文。
三、經查：(一)本件異議人乙○○於八十八年十月二十四日十六時二十四分許，駕駛車
    牌號碼ＥＷ─九二五三號自用小客車，於臺北市○○路與東園街路口違規迴車之
    事實，為異議人所不否認，並經當時現場目擊證人即本件違規舉發人臺北市政府
    警察局東園街派出所警員甲○○到庭結證屬實，足證異議人確有在禁止迴車標誌
    路段迴車之違規事實。(二)本件違規舉發通知單，係經舉發單位以掛號郵寄至異議
    人登記之車籍地址亦即臺北縣中和市○○街五十巷八之一號後，因招領逾期退回
    ，復依當時有效之修正前違反道路交通管理事件統一裁罰標準及處理細則第五條
    規定，準用刑事訴訟法送達之規定，於八十九年一月十日刊登於臺北市政府公報
    八十九年春字第二十六期依法公示送達，自公示送達生效後逾十五日，異議人仍
    未到案繳結之事實，有本件違規舉發通知單因招領逾期退回郵件信封、汽車車籍
    查詢單及臺北市政府公報八十九年春字第二十六期在卷可資佐證屬實，則舉發單
    位既係依異議人登記之車籍地址掛號送達該通知單，核諸舉發單位上開送達程序
    ，依法即無不合，並應認已合法送達於異議人。(三)異議人雖辯稱確未收到舉發通
    知單，且其雖係在九十年九月二十日左右才向監理機關做車籍地址變更登記，但
    八十九年、九十年都驗車通過，監理單位亦未主動告知有此違規罰單，所以不服
    加倍罰鍰，希望能依原裁處金額繳交云云。然異議人既自陳係在九十年九月二十
    日左右才向監理機關為車籍地址變更登記，則原舉發機關因而依首揭規定以查得
    之登記車主地址而掛號郵寄不能送達後，據以進行公示送達，其程序即無不合。
    況按汽車所有人名稱、地址等如有變更，均應向公路監理機關辦理登記，道路交
    通安全規則第二十三條第一項定有明文，而異議人上揭自小客車之車籍地址迄今
    仍係登記為臺北縣中和市○○街五十巷八之一號，有汽車車籍查詢單可稽，是其
    所辯已在九十年九月二十日左右向監理機關做車籍地址變更登記一情亦與事實不
    符，從而本件違規舉發通知單既係經舉發單位依異議人登記之車籍地址掛號送達
    該通知單而不能達到，因而進行公示送達，其公示送達程序即屬合法，本件違規
    舉發單應認已合法送達於異議人。異議人上開所辯，尚非可採。綜上，原處分機
    關據以援引前開規定，裁處罰鍰新台幣一千八百元並記違規點數一點，並無不當
    ，本件異議為無理由，應予駁回。
四、據上論斷，應依道路交通案件處理辦法第十九條，裁定如主文。
中      華      民      國      九十      年      十一    月   二十六   日
                              臺灣板橋地方法院交通法庭
                                      法  官  陳明偉
右正本證明與原本無異
如不服本裁定應於送達後五日內向本院提出抗告狀
                                      書記官  呂妍旻
中      華      民      國      九十      年      十一    月   二十七   日


司法院資訊處製作；財團法人民間司法改革基金會備份。
